臺灣臺南地方法院民事判決　　　　　　　　　　　　　九十一年度訴字第八七○號
　　原　　　告　　台灣中小企業銀行股份有限公司
　　法定代理人　　甲 ○ ○
　　訴訟代理人　　戊 ○ ○
　　兼法定代理人　丙 ○ ○
　　被　　　告　　乙 ○ ○
　　　　　　　　　丁○○○
右當事人間請求給付借款事件，本院判決如左：
    主    文
被告應連帶給付原告陸佰捌拾柒萬捌仟佰零玖元，及如附表所示之利息暨違約金。
訴訟費用由被告連帶負擔。
本判決於原告以新台幣貳佰貳拾玖萬仟元為被告供擔保後，得假執行。
    事    實
甲、原告方面：
一、聲明：求為判決除假執行供擔保之金額外如主文所示。
二、陳述：
  （一）被告沁林企業有限公司（以下簡稱沁林公司）邀同被告丙○○、乙○○、丁○○○為連帶保證人，向原告借款如下：
        (1)於民國（下同）八十八年五月十三日向原告借款新台幣（下同）五百萬元
          ，約定借款期間至一０三年五月十三日止，按月平均攤還本息，利息按年
          率百分之八點七五計付，嗣後原告基本放款利率調整時，自調整日起改按
          原告新通告基本放款利率加年率百分之零點二三計付（即附表編號一所指
          之借款）。
        (2)於八十九年六月七日向原告借款一百萬元，約定借款期間至九十一年六月
          七日止，按月平均攤還本息，利息按年率百分之八點八計付，嗣後原告基
          本放款利率調整時，自調整日起改按原告新通告基本放款利率加年率百分
          之零點二八計付（即附表編號二所指之借款）。
        (3)於八十九年五月十九日、九十年五月二十五日分別與原告簽訂借款額度均
          為二百萬元，借款動用期間均為一年之週轉金貸款契約，皆約定每筆借款
          期限最長不得超過六個月，利息分別按年率百分之八點八、百分之八點七
          五計算，嗣後原告基本放款利率調整時，自調整日起改按原告新通告基本
          放款利率加年率百分之零點二八計付。被告沁林公司依據前開週轉金貸款
          契約分別向原告借款如下：
          於九十年三月七日借款二十萬元，約定借款期間至同年九月七日（即附
            表編號三所指之借款）。
          於九十年三月九日借款三十萬元，約定借款期間至同年九月九日（即附
            表編號四所指之借款）。
          於九十年三月十四日借款三十五萬元，約定借款期間至同年九月十四日
            （即附表編號五所指之借款）。
          於九十年五月二十五日借款八十五萬元，約定借款期間至同年十一月二
            十五日（即附表編號六所指之借款）。
          於九十年八月二十三日借款三十萬元，約定借款期間至九十一年二月二
            十三日（即附表編號七所指之借款）。
        (4)兩造就前開各筆借款並均約定如被告未依約清償債務，即喪失期限利益，
          全部債務視為到期，除應即償還所積欠之本金及按原約定利率計付遲延利
          息外，逾期在六個月以內部分，按上開利率百分之十，逾期超過六個月部
          分，按上開利率百分之二十加付違約金。
  （二）查被告就如附表所示編號一、二、七筆借款，自如附表所示各該筆借款之利
        息起算日起即未再繳付款項，依約債務均已視為全部到期，另被告就如附表
        所示編號三、四、五、六筆借款於清償期屆至後，均未清償本金，且自如附
        表所示各該筆借款之利息起算日起即未再繳納遲延利息，迭經催討無效，原
        告為此爰依消費借貸及連帶保證之法律關係，請求被告連帶給付所積欠之本
        金共計六百八十七萬八千三百零九元，及如附表所示之利息暨違約金。
三、證據：提出借據影本七件、週轉金貸款契約影本二件、授信約定書影本四件、分
    期償還明細表影本七件、放款利率歷史資料表一件、傳票影本二十件為證。
乙、被告方面：
    被告沁林公司、丙○○、乙○○、丁○○○均未於言詞辯論期日到場，亦均未提
    出書狀作何聲明或陳述。
    理　　由
甲、程序方面：
　　被告沁林公司、丙○○、乙○○、丁○○○均未於言詞辯論期日到場，核均無民
    事訴訟法第三百八十六條所列各款情形，爰依原告之聲請，由其一造辯論而為判
    決。
乙、得心證之理由：
一、原告起訴主張被告沁林公司邀同被告丙○○、乙○○、丁○○○為連帶保證人，
    分別於八十八年五月十三日、八十九年六月七日向原告借款五百萬元、一百萬元
    ，約定借款期間分別至一０三年五月十三日、九十一年六月七日止，皆按月平均
    攤還本息，利息分別按年率百分之八點七五、八點八計付，嗣後按原告新通告基
    本放款利率分別加年率百分之零點二三、零點二八計付；被告又於八十九年五月
    十九日、九十年五月二十五日分別與原告簽訂借款額度均為二百萬元，借款動用
    期間均為一年之週轉金貸款契約，皆約定每筆借款期限最長不得超過六個月，利
    息分別按年率百分之八點八、百分之七五計算，嗣後均按原告新通告基本放款利
    率加年率百分之零點二八計付，嗣被告沁林公司依據前開週轉金貸款契約向原告
    借款五筆，金額共計二百萬元，兩造就前開各筆借款並均約定如被告未依約清償
    債務，即喪失期限利益，除應即償還所積欠之本金及按原約定利率計付遲延利息
    外，逾期在六個月以內部分，按上開利率百分之十，逾期超過六個月部分，按上
    開利率百分之二十加付違約金，詎被告自如附表所示各該筆借款之利息起算日起
    即未再繳付款項，屢催無效，經核被告共積欠如附表所示之利息、違約金未為清
    償之事實，業據原告提出借據影本七件、週轉金貸款契約影本二件、授信約定書
    影本四件、分期償還明細表影本七件、放款利率歷史資料表一件、傳票影本二十
    件為證，被告對於原告主張之事實均未於言詞辯論期日到場爭執，復均未提出書
    狀作何聲明或陳述，是原告主張之事實堪認為實在。
二、按稱保證者，謂當事人約定，一方於他方之債務人不履行債務時，由其代負履行
    責任之契約；保證債務，除契約另有訂定外，包含主債務之利息、違約金、損害
    賠償及其他從屬於主債務之負擔，民法第七百三十九條、第七百四十條分別定有
    明文。又保證債務之所謂連帶，係指保證人與主債務人負同一債務，對於債權人
    各負全部給付之責任而言（最高法院四十五年台上字第一四二六號判例參照）。
    查被告丙○○、乙○○、丁○○○既均為本件借款之連帶保證人，揆諸前開說明
    ，自均應與借款人即被告沁林公司負連帶給付借款之責。
三、從而，原告依消費借貸及連帶保證契約，請求被告連帶給付六百八十七萬八千三
    百零九元，及如附表所示之利息暨違約金，為有理由，應予准許。
丙、假執行之宣告：
　　原告陳明願供擔保請准宣告假執行，經核於法並無不合，爰酌定相當之擔保金額
    准許之。
丁、結論：
    本件原告之訴為有理由，依民事訴訟法第三百八十五條第一項前段、第八十五條
    第二項、第三百九十條第二項，判決如主文。
中　　　華　　　民　　　國　　九十一　　年　　　五　　　月　　二十一　　日
　　　　　　　　　　　　　　　　　臺灣臺南地法院民事第三庭
~B法　　　官　葉惠玲
右為正本係照原本作成。
如對本判決上訴須於判決送達後廿日內向本院提出上訴狀
中　　　華　　　民　　　國　　九十一　　年　　　五　　　月　　二十一　　日
~B法院書記官　汪姿秀
